臺灣雲林地方法院刑事判決　　　　　　96年度交簡上字第13號
上　訴　人　臺灣雲林地方法院檢察署檢察官
被　　　告　甲○○
上列上訴人因被告公共危險等案件，不服本院斗六簡易庭95年度
六交簡字第317 號中華民國95年12月11日第1 審判決（聲請案號
：95年度偵字第4935號），提起上訴，本院管轄之第2 審合議庭
判決如下：
    主  文
原判決撤銷。
甲○○服用酒類，不能安全駕駛動力交通工具而駕駛，處有期徒
刑參月，如易科罰金，以新臺幣壹仟元折算壹日；又於公務員依
法執行職務時，當場侮辱，處有期徒刑參月，如易科罰金，以新
臺幣壹仟元折算壹日。應執行有期徒刑伍月，如易科罰金，以新
臺幣壹仟元折算壹日。
    理  由
壹、構成犯罪事實：
    甲○○於民國95年9 月28日晚上6 時許，在其位於雲林縣大
    埤鄉三結村中埤仔41號住處，飲用高梁酒1 杯後，已達不能
    安全駕駛動力交通工具之程度，竟仍於同日晚上7 時許，駕
    駛車牌號碼SQ-6450 號自用小客車，欲前往雲林縣大埤鄉市
    區親戚江政謂住處。於同日晚上9 時30分許，車輛駛至江政
    謂位於大埤鄉豐田村豐田1-10號住處後，因甲○○在該處鬧
    事，江政謂報警處理，甲○○心有未甘，竟基於侮辱公務員
    之犯意，先於同日晚上10時20分許，對前往執行職務之警員
    黃振城當場辱罵「幹你娘」等穢語，復於稍後之晚上10時35
    分許，又接續對警員黃振城及前來支援勤務之警員董振義當
    場辱罵同上三字經穢語。嗣經警於同日晚上10時44分許，對
    甲○○施以呼氣酒精濃度測試，測得其呼氣酒精濃度高達每
    公升1.13毫克，始悉上情。
貳、認定犯罪事實所憑之證據及理由：
    上揭犯罪事實，業據證人江政謂於警詢時證述綦詳（警卷第
    7 頁至第9 頁），並有警員黃振城出具之職務報告（警卷第
    10頁）、雲林縣警察局斗南分局大埤分駐所道路交通事故當
    事人酒精測定紀錄表（警卷第11頁）、刑法第185 條之3 案
    件測試紀錄表（警卷第12頁）、雲林縣警察局舉發違反道路
    交通管理事件通知單（警卷第15頁）、行政院國軍退除役官
    兵輔導委員會臺北榮民總醫院88年8 月5 日北總內字第26
    868 號函（偵卷第13頁至第14頁）及法務部88年5 月18日
    法檢字第001669號函（偵卷第14頁背面）各1 份附卷可稽，
    且據被告甲○○於警詢、偵查及本院審理時坦承不諱，又核
    與上開積極證據相符，堪信其自白為真。是本件事證明確，
    被告犯行應堪認定。
參、論罪科刑之理由：
    一被告甲○○所為關於酒後駕車之行為，核係犯刑法第185
      條之3 服用酒類，不能安全駕駛動力交通工具而駕駛罪；
      所為關於辱罵警員部分，核係犯刑法第140 條第1 項之侮
      辱公務員罪。
    二被告先後2 次辱罵警員黃振城三字經穢語之行為，係基於
      同一辱罵公務員犯意下之接續行為，應僅論以單純一罪。
      又刑法第140 條第1 項侮辱公務員罪屬妨害國家公務之執
      行，為侵害國家法益之犯罪，是被告同時辱罵警員黃振城
      及董振義三字經穢語之行為，仍屬單純一罪。
    三被告所犯上開2 罪罪名互異，犯意各別，應分論併罰。
    四原審以被告罪證明確，予以論罪科刑，固非無見。惟查：
      (一)被告為警查獲時呼氣酒精濃度高達每公升1.13毫克，已
      超過道路交通安全規則第114 條第2 款所訂「飲用酒類後
      其吐氣所含酒精濃度超過每公升0.25毫克以上」不得駕車
      之規定甚多，其駕車對一般往來公眾及駕駛人自身之危險
      性已甚高，影響公共交通安全甚鉅，惡性非輕，原審就此
      部分僅對被告判處拘役30日，如易科罰金，以新臺幣1,00
      0 元折算1 日，量刑顯然過輕，即有未洽。(二)被告酒後無
      故鬧事，經證人江政謂勸阻後，不知檢討收斂，竟於依法
      前往執行勤務之員警到場處理時，又對警員口出穢言，態
      度惡劣，當場挑釁公權力，惡性重大，原審就此部分僅對
      被告判處拘役30日，如易科罰金，以新臺幣1,000 元折算
      1 日，量刑仍顯過輕，亦有未洽。是檢察官上訴意旨認原
      判決量刑過輕不當，為有理由，自應由本院將原判決撤銷
      改判，以期適法。
    五爰審酌被告前僅有賭博前科，素行並非不良，然其明知酒
      精成分對人之意識能力具有不良影響，酒後駕車對一般往
      來之公眾及駕駛人自身皆具有高度危險性，竟仍漠視自己
      安危，枉顧公眾安全，而於服用酒類後之呼氣酒精濃度達
      每公升1.13毫克，已處於不能安全駕駛動力交通工具之狀
      態仍駕駛車輛，雖未因此發生交通事故致人受傷，然就醫
      學文獻所知，當呼氣酒精濃度達每公升1.0 毫克時，將造
      成中度之酒精中毒，而有步態不穩、噁心嘔吐、精神混惑
      不清晰等症狀，呼氣酒精濃度達每公升0.55毫克以上，肇
      事率為一般正常人之10倍，此有上開行政院國軍退除役官
      兵輔導委員會臺北榮民總醫院及法務部函在卷可參，足見
      被告此時已猶如不定時炸彈，對道路交通安全潛在危險性
      極大；又其竟任意鬧事，經制止無效後，再當場對依法執
      行勤務之員警多次以三字經等穢語辱罵，行徑惡劣，嚴重
      影響公務員之執法，及犯後坦承犯行態度尚佳等一切情狀
      ，各量處如主文第2 項所示之刑及諭知易科罰金之折算標
      準，並定其應執行之刑。
據上論斷，應依刑事訴訟法第455 條之1 第1 項、第3 項、第36
9 條第1 項前段、第364 條、第299 條第1 項前段，刑法第185
條之3 、第140 條第1 項、第41條第1 項前段、第2 項、第51條
第5 款，刑法施行法第1 條之1 第1 項、第2 項，判決如主文。
本案經檢察官廖弼妍到庭執行職務。
中　　華　　民　　國　　96　　年　　3 　　月　　30　　日
                  刑事第三庭   審判長法　官   劉國賓
                                     法　官   王素珍
                                     法　官   廖淑華
以上正本證明與原本無異。
本案不得上訴。
                                     書記官   張菀純
中　　華　　民　　國　　96　　年　　3 　　月　　30　　日
附錄本案論罪科刑法條：
刑法第185條之3（重大違背義務致交通危險罪）
服用毒品、麻醉藥品、酒類或其他相類之物，不能安全駕駛動力
交通工具而駕駛者，處 1 年以下有期徒刑、拘役或 3 萬元以下
罰金。
刑法第140條（侮辱公務員公署罪）
於公務員依法執行職務時，當場侮辱，或對於其依法執行之職務
公然侮辱者，處 6 月以下有期徒刑、拘役或 1 百元以下罰金。
對於公署公然侮辱者亦同。
